【裁判字號】    95,上訴,179
【裁判日期】    950418
【裁判案由】    誣告
【裁判全文】
臺灣高等法院臺中分院刑事判決         95年度上訴字第179號
上  訴  人
即  被  告  甲○○
上列上訴人因誣告案件，不服臺灣臺中地方法院94年度訴字第25
61號，中華民國94年11月15日第一審判決（起訴案號：臺灣臺中
地方法院檢察署94年度偵字第9078號），提起上訴，本院判決如
下：
    主  文
上訴駁回。
    事實及理由
一、本案經本院審理結果，認第一審判決認事用法及量刑均無不
    當，應予維持，並引用第一審判決書記載之事實、證據及理
    由（如附件）。
二、查本件事發之經過係被告於94年3月27日上午9時許，在臺中
    市○○路與天津路口，騎乘其妻所有之MV8─428號機車，因
    違反二段式左轉，遭交通警察陳信成攔查，由同時在場執行
    勤務之女警許麗萍開單並查證後，發現被告之機車駕照業經
    易處註銷，係無照駕駛，乃當場告知被告無照駕駛要扣牌照
    ，經被告提出質疑，在場之小隊長黃鴻洲即翻閱法條提示被
    告，並由許麗萍加開無照駕駛（禁駛），及更正到案欄與代
    保管物件欄之記載，且在更改處蓋上職名章後，當場交由被
    告於違規單之移送聯簽名，因被告以扣留車牌將造成不便，
    要求返家取來行車執照以代扣車牌，許麗萍基於便民遂予同
    意，惟迄勤務結束，仍未見被告取來行照，因執勤時間已到
    ，遂於同日10時15分許，卸下該機車車牌，帶回交通隊之事
    實，業據證人許麗萍、黃鴻洲、陳信成分別於原審行交互詰
    問時結證供明在卷（見原審卷第41-43頁、第44-45頁、第46
    -47 頁），而被告對於黃鴻洲小隊長在被告欲返家拿取行車
    執照之前，曾告以「如未取回行照，就要扣車牌」一事，亦
    表示無意見（見原審卷第46頁），則被告於回家後未能取得
    行車執照而再返回現場，發現其機車牌照已被拆走，衡情應
    知悉係取締之警員所為，縱仍有疑問，亦須先向交通隊查詢
    ，卻逕向臺中市警察局立人派出所申報車牌遺失。嗣許麗萍
    於當日10時50分許，再返回上開取締地點，因未見到甲○○
    及上開機車即離去。翌日許麗萍為郵寄上開違規單予甲○○
    ，乃上網查詢以確認違規單上甲○○之地址是否正確，始知
    甲○○已將車牌申報遺失，許麗萍即以電話通知甲○○，該
    車牌已經其依法扣留，並要求甲○○註銷報案，則甲○○業
    已知悉車牌遭許麗萍依法扣留，卻仍至臺中市交通隊督察室
    申訴許麗萍執勤程序有瑕疵，在交通隊並明確獲知牌照遭依
    法扣留後，仍於94年3月28日15 時許，具狀向臺灣臺中地方
    法院檢察署提出告訴，指許麗萍竊取車牌及偽造上開違規單
    ，是被告有誣告之犯行至為明確。原審予以論科，並無不合
    。被告經傳未到庭為答辯，其上訴意旨執詞許麗萍值勤程序
    有瑕疵，及違規單上扣留牌照部分有被塗改云云，指摘原判
    決不當，上訴為無理由，應予駁回。
三、被告經合法傳喚，無正當理由不到庭，爰不待其陳述逕行判
    決。
四、據上論斷，應依刑事訴訟法第373條、第368條、第371 條，
    判決如主文。
本案經檢察官乙○○到庭執行職務。
中    華    民    國    95    年    4    月     18    日
                刑事刑三庭  審判長法  官  王  增  瑜
                                  法  官  廖  柏  基
                                  法  官  陳  欣  安
上列正本證明與原本無異。
如不服本判決應於收受送達後十日內向本院提出上訴書狀，其未
敘述上訴之理由者並得於提起上訴後十日內向本院補提理由書（
均須按他造當事人之人數附繕本）。
                                  書記官  阮  正  枝
中    華    民    國    95    年    4     月    19    日
附錄
刑法第169條第1項
意圖他人受刑事或懲戒處分，向該管公務員誣告者，處七年以下
有期徒刑。
                                                      Ｆ


司法院資訊處製作；財團法人民間司法改革基金會備份。
